臺灣臺北地方法院民事判決　　　　　　　　　　　　九十二年度訴字第五九六一號
　　原　　　告　和佳針織有限公司
　　法定代理人　丙○○
　　訴訟代理人　乙○○律師
　　被　　　告　棉保實業股份有限公司
　　法定代理人　甲○○
　　訴訟代理人　葉大殷律師
　　　　　　　　張勝傑律師
右當事人間請求給付買賣價金事件，本院於民國九十三年九月二日言詞辯論終結，判
決如左：
    主    文
被告應給付原告新臺幣壹佰伍拾玖萬壹仟佰玖拾元，及自民國九十二年七月一日
起至清償日止，按年息百分之五計算之利息。
訴訟費用由被告負擔。
本判決於原告以新臺幣伍拾萬元為被告供擔保後，得假執行；但被告如以新臺幣壹
佰伍拾玖萬壹仟佰玖拾元預供擔保，得免為假執行。
    事實及理由
壹、原告起訴主張：
一、緣被告棉保實業股份有限公司於民國九十一年五月間向原告和佳針織有限公司採
    購布料，買賣價金合計約新臺幣（下同）六百八十萬元左右（如附表）。原告已
    依被告指定之時間，於九十一年六、七月間陸續交付買賣標的物，並開立統一發
    票交付被告請領買賣價金。惟被告仍積欠訂購單號ＪＡ○４○○７之買賣契約七
    月十二日交貨之價金一百二十五萬九千三百九十二元；訂購單號ＪＡ○５○１７
    之買賣契約七月十二日交貨之價金四十六萬七千八百四十一元，尚積欠二十一萬
    七千八百四十一元；訂購單號ＪＡ○４○２５及訂購單號ＪＡ○５○２３之買賣
    契約，均在七月八日交貨之價金二筆合計為五十一萬四千一百六十元，尚積欠十
    一萬四千一百六十元（因原告會計人員誤算，將上開五十一萬四千一百六十元之
    貨款僅開立五十一萬一千二百三十元之統一發票，短少二千九百三十元，然實際
    交貨之價金為五十一萬四千一百六十元）。上開三筆被告積欠之貨款金額合計為
    一百五十九萬一千三百九十三元，經原告數次請求被告支付，均未獲被告支付。
    原告復於九十二年六月六日委託律師以存證信函催告被告支付上開積欠之買賣價
    金，亦未見渠履行，爰依買賣之法律關係起訴請求如聲明所示。
二、被告辯稱訂購單號ＪＡ○４○○７之買賣契約，原告於九十一年七月十二日原告
    交付之布料有遲延交貨、瑕疵之情形，與事實不符：
  (一)該訂購單號之買賣契約上註明之交貨日期，僅係被告預定之日期，實際上之交貨
    時間，均由被告依渠國外客戶之需要通知原告出貨時間，此從被告於九十一年七
    月二日通知原告之交貨時間表，均係陸續出貨，即可得知。依該交貨時間表所載
    ，訂購單號ＪＡ○４○○７之買賣契約，原告於九十一年七月十二日交付之貨物
    ，原預定交貨期為九十一年七月十五日。被告指定之「阿波羅海運承攬運送公司
    」，於九十一年七月十一日通知被告船運時間，其上註明最晚在九十一年七月十
    五日前放行完畢，原告依被告之指示在九十一年七月十二日將貨物交由貨運行送
    往貨櫃場，並無遲延交貨。倘原告確有遲延交貨之情形，衡情被告斷無理由指示
    船運公司通知原告出貨時間，並於收受貨物後仍將之運往國外予渠客戶，足見被
    告之主張與事實不符。
  (二)被告另稱原告交付之貨物有嚴重之瑕疵等語，然並未見渠舉證以實其說，顯不足
    採，被告當庭提出之布料，其訂單編號為ＪＡ○五○三五Ｐ，與本件爭執之訂單
    編號均不相同，不能證明本件爭執之買賣標的物有瑕疵。況系爭布料係由被告指
    定之海運公司負責承攬運送，被告於海運公司收受貨物時，應從速檢查其所受領
    之貨物，如發現有應由原告負擔保責任之瑕疵時，應即通知原告。惟被告並未通
    知原告系爭布料有任何瑕疵，依民法第三百五十六條規定，應視為承認渠所受領
    之物。
  (三)被告又稱系爭布料經被告國外客戶在洛杉磯清關驗貨後發現有瑕疵等語，然被告
    亦未將此事通知原告，依法亦應視為承認渠所受領之物。況原告係於九十一年七
    月十二日交付系爭布料，嗣於九十二年六月六日委託律師以臺北郵局第三十九支
    局第七八四號存證信函，催告被告支付買賣價金，其間相隔近一年，被告並未通
    知原告系爭布料有何瑕疵。又自原告九十二年六月六日寄發存證信函，至九十二
    年十二月八日提起本件訴訟，亦經過半年，仍未見被告通知原告系爭布料有何瑕
    疵，足認本件應依民法第三百五十六條規定，視為被告承認渠所受領之物。是被
    告主張系爭布料有瑕疵，並不足採。
三、原告法定代理人丙○○並未收到訂購單號ＪＡ○５○１７、ＪＡ○４○２５及Ｊ
    Ａ○５○２３之買賣契約之退貨布料，被告辯稱上開訂購單號之買賣契約原告分
    別於九十一年七月十二日、七月八日交付之布料因品質不符而遭退貨，已由被告
    公司法定代理人將退還之布料交付原告公司負責人等語，原告否認之，且被告就
    上開主張並未舉證以實其說，顯不足採。
四、被告所提被證三、四號，之船運費、報關費原本即為被告貨物出口應繳納之費用
    ，與本件系爭事實無關，至於被證五、六號之報關費、卡車費單據，被告並未舉
    證證明與本件之貨物有何關連，且單據時間為九十二年八月，與本件出貨時間為
    九十一年七月，兩者相隔時間超過一年以上，足認與本件事實無關。而其餘費用
    亦未見提出資料，殊不足採。
五、爰此聲明：(一)被告應給付原告一百五十九萬一千三百九十三元，及自九十二年七
    月一日起至清償日止，按年息百分之五計算之利息；(二)陳明願供擔保，請准宣告
    假執行。
貳、被告抗辯：
一、兩造間關於本件之爭執，主要係因原告依被告九十一年五月十五日訂購單號ＪＡ
    ○四○○七之買賣契約所交付之布料有遲延交貨及不符合債之本旨之情形所衍生
    ，茲就該訂購單號相關之事實經過陳明如次：
　(一)緣被告於九十一年五月十五日向原告訂購布料計三萬六千五百三十碼，並依被告
    之國外客戶之要求，指定顏色及數量分別為：ＴＡＵＰＥ＃８，二萬碼（ＹＡＲ
    Ｄ）、Ｄ ＢＲＯＷＮ＃２○，六千碼、ＬＩＧＨＴ ＴＡＵＰＥ＃１，二千碼、
    ＣＡＭＥＬ＃２，二千零三十碼、ＲＥＤ＃３５，一千五百碼、ＯＬＩＶＥ＃３
    ６，一千碼、ＢＬＡＣＫ＃７，四千碼等，買賣總價二百八十三萬一千零七十五
    元，交貨日期指定為九十一年六月七日，並特別明定交貨期請勿延長（該訂購單
    雖記載乙方為偉立實業有限公司，惟實際上為兩造間之交易）。嗣被告於九十一
    年五月底向原告查詢關於上開訂購單之生產狀況，發現原告完全尚未開始生產該
    批布料，經緊急與被告之國外客戶洽商後取得同意，仍向原告採購布料，但為因
    應市場之變化將顏色配比及數量變更為ＴＡＵＰＥ＃８，三萬三千五○○碼、Ｄ
    ＢＲＯＷＮ＃２○，三千，合計三萬六千五百碼，換算成重量為八千七百六十公
    斤，每公斤單價三百一十元，交易總價變更為二百七十一萬五千六百元，至於交
    貨日期，因原告有前述無法交貨之情形，此次被告特別要求原告與其配合之工廠
    聯繫確認後，獲原告承諾此次訂購之布料應於九十一年六月十九日至六月二十八
    日間交貨，同時亦明定交貨期請勿延長，被告更每日以電話提醒原告此批交貨絕
    不可再延誤，否則可能面臨國外客戶之求償。
  (二)惟原告在約定期限內，竟僅於九十一年六月十四日出貨二千六百九十四碼，六月
    二十一日出貨一萬零四百九十九碼，六月二十八日再出貨一千四百九十四碼，合
    計一萬四千六百八十七碼，其餘二萬一千八百一十三碼布料，則分別遲至九十一
    年七月五日始交貨四千五百一十碼，另遲至九十一年七月十二日才將所餘一萬六
    千五百六十四碼出貨，總計原告遲延交貨之布料達二萬一千八百一十三碼，幾達
    被告向原告訂購布料總數之六成。因國際布料市場競爭激烈，系爭布料極重時效
    性，原告出貨之延誤已造成各該布料無法趕上需求時程，故兩造雖於該訂購單第
    六條第Ｄ款約明：「出貨前請一定要提供各色５ＹＤＳ（５ＭＴＳ）之大貨布及
    缸差表」，以及同條第Ｅ款約明：「賣方需負擔（除天然災害致無法如期交貨除
    外）延誤交貨及品質不符客戶需求所衍生之損失」，以及被告於九十一年六月十
    一日修改後之採購合約書所註明之：「確認樣品，請於生產前送交本公司確認」
    、「裝船樣品：請於出貨前送交本公司」等，原告均未履行，即原告為趕出貨時
    程，於自行檢測後即安排貨品出口事宜，並未經被告檢驗通過。又原告六月二十
    一日出貨之布料中，經被告國外客戶在洛杉磯清關驗貨後發現，原告交付之布料
    有嚴重之橫檔，在製成成衣後會出現明顯之條痕，致無法出售，被告國外客戶因
    此拒絕受領原告於九十一年七月十二日出貨之一萬六千五百六十四碼布料，致該
    批布料運抵洛杉磯後須再運回臺灣，該批布料換算為重量為三千八百六十九點一
    公斤，以兩造買賣單價每公斤三百一十元計算，金額為一百二十五萬九千三百九
    十二元。被告接獲國外客戶反應前述布料有嚴重之條痕問題，並拒絕受領原告於
    九十一年七月十二日出貨之一萬六千五百六十四碼布料等事後，隨即由被告公司
    之甲○○先生通知原告公司負責人丙○○先生，並要求原告取回遭退回之布料，
    惟原告拒不取回，迄仍置於報關行之桃園倉庫中。故原告所交付之此部分布料不
    符合債之本旨，依法不得請求被告給付此部分買賣價款（即一百二十五萬九千三
    百九十二元）。
  (三)前揭事實經過，業經被告法定代理人於本院九十三年四月七日到庭陳稱：「ＪＡ
    ○四○○七分五次出貨，六月二十一日這個貨到美國是七月初，客戶提貨出來有
    做抽驗，而發現有橫檔問題，我有將瑕疵的證物交給林先生（即原告法定代理人
    ）說有這部分的事實，而客戶要扣款。」、「九十一年七月六日，我跟原告法代
    見面，我有告知貨品有問題。」等語，被告法定代理人並當庭提出瑕疵布料一塊
    存卷，而原告法定代理人亦陳稱：「我是有到被告法代的公司去，而被告法代有
    拿一碼有瑕疵的布給我看。」等語，足見前揭事實業經兩造法定代理人到庭陳述
    證實在案，原告準備書狀第三頁所稱被告未曾將相關事實通知原告，應視為承認
    所受領之物等語，顯不足採。又原告法定代理人雖於事後改稱：「被告法代只有
    跟我說貨物有瑕疵，但是並沒有拿一碼布給我看，」等語，與前揭陳述不符，此
    等說詞顯係事後編飾卸責之詞，毫無足採。
  (四)訂購單號ＪＡ○四○○七之買賣契約第八條約明，系爭布料之交貨日期為九十一
    年六月十九日至六月二十八日，第十條Ａ款並特別列明「交期請勿延長」，足見
    兩造確實約明系爭布料應於九十一年六月二十八日以前交貨，原告自承該訂購單
    號所訂布料中，其在九十一年六月二十八日以前交貨者，僅一萬四千六百八十七
    碼，其餘二萬一千零七十四碼，則分別於九十一年七月八日及七月十二日始交貨
    ，是原告就該訂購單號所應交付之布料，確有近六成之布料有給付遲延之情事。
    原告雖主張該訂購單號上之交貨日期僅係預定日期，實際交貨時間均由被告依國
    外客戶之需要通知等語，惟原告所舉之交貨時間表，乃原告交貨遲延後，被告為
    免損害擴大，於原告遲延中催促原告儘速交貨之表示，並非同意被告延後交貨，
    此由該交貨時間表第一點敘明：「請以此新單為交貨次序，昨日有些單子因交期
    欠國外客戶太久已被國外取消訂單了。」等語可證，原告竟曲解該交貨時間表之
    意義，顯無足採。
二、關於原告所稱被告仍有七月十二日交貨之部分價金二十一萬七千八百四十一元（
    即訂購單號ＪＡ○五○一七之買賣契約）以及七月八交貨之部分價金二筆合計十
    一萬四千一百六十元（即訂購單號ＪＡ○四○二五及ＪＡ○五○二三）未付等語
    ，惟上開交易亦係因原告所交付之布料有嚴重之橫檔，未符合兩造約定之品質而
    遭退貨，被告公司並已由甲○○先生將各該有問題之布料退還予原告公司負責人
    丙○○先生，故被告公司就各該訂購單僅就未退還之布料給付價金，並無任何短
    付之情形。此等有橫檔之布料縱能使用，亦屬有重大瑕疵，應構成瑕疵給付及不
    完全給付。
三、本件因原告遲延交付布料，且原告所交付之布料不符債之本旨，故原告不得請求
    給付相關貨款，並應賠償被告因此所受之損失：
  (一)系爭布料係擬製作成衣之用，惟因原告依九十一年五月十五日訂購單號ＪＡ○四
    ○○七之買賣契約所交付之布料具有嚴重之橫檔，製成成衣後會出現明顯之條痕
    ，故該批布料根本無法製成成衣，原告之給付顯不符債之本旨；又系爭布料之市
    場競爭激烈，季節性極強，原告延誤交貨達十幾天，加上船期運送期及加工製作
    過程，原告交貨時已趕不上當季成衣之上市時間，故原告遲誤交貨期限後再交付
    系爭布料，對於被告而言實際上已無任何實益可言，原告所交付之布料根本不生
    給付之效果，原告自不得請求被告給付該批布料之價金一百二十五萬九千三百九
    十二元。縱認原告非不得請求被告給付前述買賣價金，惟被告因原告遲延交付布
    料且所交付之布料不符債之本旨而遭國外客戶退貨，致被告無法向國外客戶收取
    該批布料之價款，因而受有相當於前述買賣價金之損害，依訂購單號ＪＡ○四○
    ○七之買賣契約第六條Ｅ款之約定，被告得請求原告賠償此等損害，並得以之與
    原告之買賣價金債權互為抵銷。
  (二)被告因原告依九十一年五月十五日訂購單號ＪＡ○四○○七之買賣契約所交付之
    系爭布料不符債之本旨而遭國外客戶拒絕受領，致被告遭受去程船運費三萬三千
    三百八十二元、報關費三千零二十六元、倉租費十萬六千四百七十元，以及回程
    船運費五萬五千九百二十四元、報關費二千八百五十三元、倉租費四千元（計至
    九十二年十二月底止）、卡車費三千三百六十元等損失，合計二十萬九千零一十
    五元。此等損失，依上開訂購單號ＪＡ○四○○七之買賣契約第六條Ｅ款之約定
    ，應由原告負擔，故原告不僅不得向被告請求給付價金，尚應賠償被告此等損失
    。
  (三)另關於訂購單號ＪＡ○五○一七、ＪＡ○四○二五及ＪＡ○五○二三之買賣契約
    ，原告主張被告尚有部分價金未付，乃因原告所交付之布料未符合兩造約定之品
    質而遭退貨，被告並已將各該有問題之布料退還予原告，則原告公司自不再請求
    該部分買賣價款。
四、爰此聲明：(一)駁回原告之訴及假執行之聲請；(二)如受不利判決，願供擔保請准免
    為假執行之宣告。
參、兩造不爭執事項：
一、兩造間有下列布料買賣契約存在，及其履行之情形：
  (一)訂購單號ＪＡ○四○○七，訂購日期九十一年五月十五日。其中原告（即出賣人
    ）分別於九十一年六月十四日交付二千六百九十四碼、九十一年六月二十一日交
    付一萬零四百九十九碼、九十一年六月二十八日交付一千四百九十四碼、九十一
    年七月八日交付四千五百一十碼、九十一年七月十二日交付一萬六千五百六十四
    碼。本筆交易，原告於九十一年七月十二日交付之一萬六千五百六十四碼，價金
    一百二十五萬九千三百九十二元，被告均未給付。
  (二)訂購單號ＪＡ○五○一七，訂購日期九十一年五月十日。本筆交易，約定於九十
    一年七月十二日交付之五千七百九十四碼，價金四十六萬七千八百四十一元，被
    告尚有二十一萬七千八百四十一元未給付。
  (三)訂購單號ＪＡ○四○二五、ＪＡ○五○二三，訂購日期九十一年五月十五日。本
    筆交易，約定於九十一年七月八日交付之五千二百八十五碼、一千零七十二碼，
    價金五十一萬四千一百六十元，被告尚有十一萬四千一百六十元未給付。
二、訂購單號ＪＡ○四○○七之貨物，分別由原告於前揭期日交予運送人送到國外。
三、訂購單號ＪＡ○五○一七、ＪＡ○四○二五、ＪＡ○五○二三之貨物，原告均已
    交付被告受領。
肆、得心證之理由：
一、程序方面：被告之法定代理人於訴訟進行中之之九十二年十二月十七日，由葉翠
    蟬變更為甲○○，並於九十三年二月十二日具狀聲明承受訴訟（本院卷第三二頁
    參照），合先敘明。
二、本件爭點：
  (一)訂購單號ＪＡ○四○○七之買賣契約部分：
  １本契約約定之交貨方式為何？本契約貨物約定交貨日期各為何？嗣後是否曾合意
    變更延展交貨日？
  ２本契約原告是否未依債之本旨提出給付？其態樣為何？原告是否遲延交付貨物？
  ３原告於九十一年七月十二日交付之一萬六千五百六十四碼布料，是否存有瑕疵而
    為被告國外客戶拒絕受領？
  ４若該批貨物具有瑕疵，而為被告國外客戶拒絕受領，被告是否已盡民法第三百五
    十六條、第三百五十八條之義務？
  (二)訂購單號ＪＡ○五○一七、ＪＡ○四○二五、ＪＡ○五○二三之買賣契約部分：
  １訂購單號ＪＡ○五○一七，約定於九十一年七月十二日交付之五千七百九十四碼
    貨品；及訂購單號ＪＡ○四○二五、ＪＡ○五○二三，約定於九十一年七月八日
    交付之五千二百八十五碼、一千零七十二碼貨品；兩造約定之品質為何？
  ２上開貨物，分別有何不符兩造約定品質之瑕疵？
  ３若前述貨物確有瑕疵，被告是否各已於相當期日內通知原告？
  (三)若原告確有可歸責之事由致債務不履行，或瑕疵給付之情事，被告就所主張之各
    項損害事實、賠償數額、請求減少之價金數額，是否能為相當之證明？
三、爭點一方面：
  (一)查兩造九十一年五月十五日編號：ＪＡ○四○○七號採購合約書第四點約明交貨
    日期為九十一年六月七日，第六點品質等特別應注意事項〔Ａ〕項並記載「交期
    請勿延長」，此有該合約書在卷可稽（本院卷第四○頁參照），足認兩造訂購單
    號ＪＡ○四○○七買賣契約，原先即有給付期限為九十一年六月七日之確定期限
    。然嗣後，兩造就本契約之給付期限，合意變更為九十一年六月十九日至六月二
    十八日，並同樣加註「交期請勿延長」，此有九十一年六月十一日編號：ＪＡ○
    四○○七號採購合約書＜ＲＥＶＩＳＥＤ＞附卷足憑（本院卷第四一頁參照），
    無論兩造變更給付期限之動機、原因為何，既然雙方合意變更本契約給付期限，
    被告亦無要求原告負該次遲延責任，原告有無給付遲延，當以變更後之日期為準
    。雖原告主張，ＪＡ○四○○七號採購合約書＜ＲＥＶＩＳＥＤ＞註明之交貨日
    期，僅係被告預定之日期，實際上之交貨時間，均由被告依渠國外客戶之需要通
    知原告出貨時間等語，並提出被告交付之九十一年七月二日「Ｓｕｎｔｅｘ－Ｐ
    Ｋ○○８８和佳交貨期」單一紙為證（本院卷第六三頁參照）。然按，債務人陷
    於給付遲延時，並非即無庸再為給付，除債務人已提出給付、債務消滅、遲延給
    付後陷於不能給付、債權人不請求原來之給付而解除契約、或逕請求填補損害外
    ，債務人仍不免給付義務；亦即，債權人仍得要求債務人給付。查，該「Ｓｕｎ
    ｔｅｘ－ＰＫ○○８８和佳交貨期」單，第一點、第二點分別註明：「１請以此
    新單為交貨次序，昨日有些單子因交期欠國外客戶太久已被國外取消訂單了，Ｓ
    ｏｒｒｙ。」、「２凡ＥＫＢ訂單，沒有辦法如期交貨的，請先告知，ＥＫＢ交
    代，如指定日期交不出來，就Ｃａｎｃｅｌ訂單」，顯然被告並非認為原告無遲
    延情事，或另有緩期給付、變更給付期限之意思，而是於確認原告已給付遲延之
    前提下，再次催促原告應於何時提出給付；被告辯稱該單乃原告交貨遲延後，被
    告為免損害擴大，於原告遲延中催促原告儘速交貨之表示等語，可以採信。至於
    被告指定之運送人阿波羅海運承攬運送公司通知何時為船運期間，揆諸前開說明
    ，與原告有無遲延並無直接關連，不能因此遽認原告依船運時間送貨裝船，即代
    表已按期給付。而訂購單號ＪＡ○四○○七，其中有四千五百一十碼、一萬六千
    五百六十四碼，分別係於九十一年七月八日、九十一年七月十二日交付，逾上揭
    六月二十八日之期限，為原告所不爭執。揆諸前開說明，原告有未依債之確定給
    付期限提出之情事，自應負給付遲延之債務不履行責任。
  (二)次查，被告雖抗辯被告客戶因原告九十一年六月二十一日交付之布料有嚴重之橫
    檔瑕疵，因此拒絕受領原告於九十一年七月十二日出貨之一萬六千五百六十四碼
    布料，國外客戶退貨後，隨即由被告法定代理人通知原告法定代理人，且曾拿一
    塊有瑕疵的布給原告法定代理人看，要求原告取回遭退回之布料，惟原告拒不取
    回，迄仍置於報關行之桃園倉庫中等語。然上情為原告所否認，並主張，被告未
    舉證貨物有何瑕疵之事實，且縱有瑕疵而退貨，也因被告未盡及時通知之義務，
    視為承認受領之物等語。按，當事人主張有利於己之事實，就其事實有舉證之責
    任，民事訴訟法第二百七十七條定有明文。又物之出賣人，對於買受人應擔保其
    物於危險移轉於買受人時，無滅失或減少其價值之瑕疵，亦無滅失或減少其通常
    之效用，或契約預定效用之瑕疵，民法第三百五十四條固有明文，然買受人如主
    張物之出賣人交付之物有瑕疵，自應就物之出賣人交付之物有瑕疵之有利於己之
    事實負舉證責任。經查，原告之法定代理人雖於庭訊時陳稱：「我是有到被告法
    代的公司去，而被告法代有拿一碼有瑕疵的布給我看。但是後來他並沒有把全部
    有瑕疵的貨退給我。如果有退貨給我，應該會有水單證明。」，然旋即改稱：「
    被告法代只有跟我說貨物有瑕疵，但是並沒有拿一碼布給我看。」，（本院卷第
    七四頁參照），被告雖抗辯應以原告法定代理人先前之陳述為真，嗣後翻異為不
    實等語，然被告法定代理人自承，與原告法定代理人見面告知瑕疵的時間是九十
    一年七月六日（本院卷第七四頁參照），與爭執之九十一年七月十二日貨物是否
    有關連，已非無疑，況原告法定代理人已當場更正其事實上之陳述，又無積極證
    據證明其所言何次為真，綜合上情判斷，尚難產生原告九十一年七月十二日交付
    之貨物確有瑕疵，而經被告及時告知原告之心證。至於被告當庭提出（本院卷第
    七四頁），用以證明訂購單號ＪＡ○四○○七買賣標的物有瑕疵之布料一塊，因
    其上所列訂單編號為「ＪＡ○五○三五Ｐ」（ＯＲＤＥＲ　ＮＯ．ＪＡ○５○３
    ５Ｐ），並非本件所爭執之訂購單號ＪＡ○四○○七、ＪＡ○五○一七、ＪＡ○
    四○二五、ＪＡ○五○二三之買賣標的物，亦難證明原告九十一年七月十二日交
    付之貨物確有瑕疵，被告所辯不足採信。
四、爭點二方面：
  (一)買受人如主張物之出賣人交付之物有瑕疵，自應就物之出賣人交付之物有瑕疵之
    有利於己之事實負舉證責任已如前述。被告雖抗辯訂購單號ＪＡ○五○一七，約
    定於九十一年七月十二日交付之五千七百九十四碼貨品；及訂購單號ＪＡ○四○
    二五、ＪＡ○五○二三，約定於九十一年七月八日交付之五千二百八十五碼、一
    千零七十二碼貨品；均有瑕疵等語，然就兩造對該等貨物有何約定品質，以及原
    告交付之上開貨物有何未具兩造約定品質等節，均未舉證以實其說，甚至未見被
    告提出採購合約書。被告雖泛稱與訂購單號ＪＡ○四○○七情形相同，惟原告否
    認交付之貨物有瑕疵，而訂購單號ＪＡ○五○一七、ＪＡ○四○二五、ＪＡ○五
    ○二三與訂購單號ＪＡ○四○○七又非同一契約，被告對本段前開事項仍應逐一
    舉證證明。因被告並未舉證，不能認其抗辯之事實存在。
  (二)被告不能證明訂購單號ＪＡ○五○一七，約定於九十一年七月十二日交付之五千
    七百九十四碼貨品；及訂購單號ＪＡ○四○二五、ＪＡ○五○二三，約定於九十
    一年七月八日交付之五千二百八十五碼、一千零七十二碼貨品有瑕疵；故無庸論
    斷被告是否各已於相當期日內通知原告，附此敘明。
五、爭點三方面：
  (一)訂購單號ＪＡ○四○○七之買賣合約，原告於九十一年七月十二日交付之一萬六
    千五百六十四碼布料有遲延給付之情事，其餘被告所抗辯事項均屬不能證明存在
    已如前述；故僅需論斷原告此一遲延造成被告如何之損害。
  (二)經查，被告固抗辯原告此一給付遲延，致被告遭受去程船運費三萬三千三百八十
    二元、報關費三千零二十六元、倉租費十萬六千四百七十元，以及回程船運費五
    萬五千九百二十四元、報關費二千八百五十三元、倉租費四千元（計至九十二年
    十二月底止）、卡車費三千三百六十元等損失，合計二十萬九千零一十五元等語
    。惟查，雖然兩造九十一年五月十五日、六月十一日採購合約書約定：「賣方需
    負擔（除天然災害致無法如期交貨除外）延誤交貨及品質不符客戶需求所衍生損
    失」、「賣方需負擔無故里天然災害（致無法如期交貨除外）延誤交貨及品質不
    符客戶需求所衍生之損失．．．」（本院卷第四○、四一頁參照），但並非被告
    所支出與系爭貨品有關之費用，均得向原告求償，而需符合：「該費用係屬損失
    」、「該損失與原告之遲延有因果關係」兩項要件。查被告所提被證三、四（本
    院卷第四二至四六頁）之船運費、報關費原本即為被告貨物出口應繳納之費用，
    難認係屬被告因原告遲延所致損失。而被證五、六、七、八、九（被證六有兩個
    ，本院卷第四七至第五一頁、一二四至一二八頁參照）之報關費、卡車費、運費
    等，也未經被告舉證與訂購單號ＪＡ○四○○七之買賣合約，原告於九十一年七
    月十二日交付之一萬六千五百六十四碼布料有關，且部分單據時間為九十二年八
    月十二日、八月六日、八月三十一日，距離原告前開遲延日期一年以上，原告否
    認該等支出與原告之遲延有因果關係等語，可以採信。被告抗辯如本院認渠應給
    付原告貨款，則以上開金額為主動債權抵銷之等語，不能採信。
六、綜上所述，原告對於九十一年七月十二日交付之一萬六千五百六十四碼布料，雖
    有給付遲延之情事，但被告未經解除契約，或依民法第二百三十二條主張權利（
    被告未能證明已拒絕受領），故仍有給付該批布料價金之義務；而訂購單號ＪＡ
    ○五○一七，約定於九十一年七月十二日交付之五千七百九十四碼貨品；及訂購
    單號ＪＡ○四○二五、ＪＡ○五○二三，約定於九十一年七月八日交付之五千二
    百八十五碼、一千零七十二碼之布料，被告已經受領，應給付原告價金。又，被
    告不能證明原告給付之貨物瑕疵存在及原告前開遲延對渠造成如何之損害並數額
    多寡，以為抵銷之主動債權。是以，對於積欠之貨款一百五十九萬一千三百九十
    三元自應如數給付。末查，原告曾於九十二年六月六日以存證信函催告被告於該
    函到達後七日內給付，而該存證信函於九十二年六月六日到達被告。故原告請求
    自九十二年七月一日起至清償日止，按年息百分之五計算之法定遲延利息，亦有
    理由。從而，原告依據買賣關係，起訴請求被告應給付其一百五十九萬一千三百
    九十三元，及自九十二年七月一日起至清償日止，按年息百分之五計算之法定遲
    延利息；為有理由，應予准許。
七、兩造分別陳明願供擔保請准宣告假執行或免為假執行，經核均符合規定，爰分別
    酌定相當之擔保金予以准許。
伍、訴訟費用負擔之依據：民事訴訟法第七十八條。
中　　　華　　　民　　　國　　九十三　　年　　　九　　　月　　二十七　　日
                                民事第六庭審判長法  官    林惠瑜
                                                法  官    李媛媛
                                                法  官    姚念慈
右為正本係照原本作成。
如不服本判決，應於送達後二十日內依對造人數檢具繕本向本院提出上訴狀上訴於臺
灣高等法院。
中　　　華　　　民　　　國　　九十三　　年　　　九　　　月　　二十七　　日
                                                書記官    朱俶伶
